臺灣高等法院臺中分院民事裁定
110年度抗字第252號
抗  告  人  約翰實業有限公司

法定代理人  劉吉榮  

相  對  人  統一精工股份有限公司

法定代理人  吳輝振  


上列當事人間提存異議事件，抗告人對於民國110年4月27日臺灣
臺中地方法院110年度聲字第122號裁定提起抗告，本院裁定如下
：
    主  文
抗告駁回。
抗告費用由抗告人負擔。
    理  由
一、抗告意旨略以：抗告人與相對人間之加油站租賃契約已於民
    國109年7月10日終止，惟相對人拒絕辦理租約終止後之點交
    事宜，仍繼續使用租賃標的物，相對人自應支付相當於租金
    之不當得利。縱兩造就相對人繼續使用租賃標的物之法律關
    係有所爭議，然抗告人從未有拒絕受領或受領遲延之情事，
    相對人以抗告人受領遲延為由，辦理清償提存，與事實不符
    。況相對人要求抗告人需以「無返還租賃物之訴訟」、「開
    立租金收入之發票」為條件，顯非屬租金債權之對待給付，
    不合於提存法第9條第5款後段之規定，為此提起抗告，請求
    廢棄原裁定及命原法院提存所變更准予附條件提存之處分。
二、按依民法第326條規定，債權人受領遲延者，清償人得將其
    給付物，為債權人提存之。又依提存法第9條規定，提存書
    應記載提存人之姓名及住居所、提存物為金錢之金額、提存
    之原因事實、清償提存之提存物受取權人，受取提存物如應
    為對待給付，並應記載其對待給付之標的或所附之要件。準
    此，清償提存乃債務人將其對債權人應為之給付，提存於國
    家設置之提存所，以代清償或達到法律上特定目的之行為，
    其性質屬於非訟程序，並非判斷當事人間私法上權利義務關
    係爭議之訴訟程序，故提存所就提存事件僅得依提存法及同
    法施行細則之規定為形式上審查，至當事人間有關實體事項
    之爭執，應由當事人另循訴訟程序謀求解決，提存所並無審
    查權限。因此，清償提存僅須提存人提出之提存書記載之原
    因事實，形式上合於提存法第9條及同法施行細則第3條規定
    之審查範圍，提存所即應准予提存。
三、經查，本件相對人辦理清償提存，依提存通知書所載（原審
    卷21頁），所主張提存之原因事實為「提存人向受取權人（
    即抗告人）承租臺中市○○區○○段0000○0000地號土地及其上
    之臺中市○○區○○路0段000號建物經營加油站，應給付110年1
    、2月之租金，合計新臺幣808,500元，經以存證信函通知，
    受取權人受領遲延，依民法第326條提存」，並提出加油站
    租賃契約書、受取權人公司變更登記表、郵局存證信函及回
    執等為證，核與前揭規定相符，原法院提存所准予提存，並
    無不當。至抗告人指稱伊從未有拒絕受領或受領遲延之情事
    ，且相對人之提存附有兩造間租賃契約所無之條件云云，均
    屬當事人間權利義務之實體爭執事項，相對人所列之條件是
    否有理由，已否依債之本旨為清償，參諸上開說明，應由抗
    告人另循訴訟程序解決，非原法院提存所有權審查認定，亦
    非本件抗告程序所得審究。從而，原法院裁定駁回抗告人之
    異議，並無不合。抗告意旨指摘原裁定不當，聲明廢棄，為
    無理由，應駁回其抗告。
四、據上論結，本件抗告為無理由，爰裁定如主文。
中　　華　　民　　國　　110 　年　　6 　　月　　29　　日
        　　      民事第八庭  審判長法　官  杭起鶴
　　　　　　　　　　　　　　        法　官  黃裕仁
　　　　　　　　　　　　　　　      法　官  羅智文      
正本係照原本作成。             
不得再抗告。
                                    書記官  詹錫朋
                                  
中　　華　　民　　國　　110 　年　　6 　　月　　29　　日